臺灣雲林地方法院刑事判決　　　　　　 94年度交易字第109號
公　訴　人　臺灣雲林地方法院檢察署檢察官
被　　　告　丙○○
上列被告因過失傷害案件，經檢察官提起公訴（94年度偵字第21
75號），被告就被訴事實為有罪之陳述，本院聽取當事人之意見
後，裁定改依簡式審判程序審理，茲判決如下：
    主  文
丙○○因過失傷害人，處有期徒刑肆月，如易科罰金，以佰元
折算壹日。
    事實及理由
一、犯罪構成要件之事實：
    丙○○於民國93年8 月16日下午7 時45分許，駕駛車牌號碼
　　YM-1323 號自用小客車，沿雲林縣虎尾鎮○○里○○○○路往
    尾園方向之產業道路由南往北行駛，途經雲林縣虎尾鎮埒內
    里興館18分西10號電桿旁產業道路交岔路口，原應注意該路
    段速限為時速40公里及車輛行經無號誌之交岔路口，應減速
    慢行，作隨時停車之準備，而依當時天候晴、夜間有照明、
    路面乾燥無缺陷、道路無障礙物、視距良好，並無不能注意
    之情事，竟疏未注意，以時速逾40公里之速度超速行駛且未
    減速慢行即通過上開交岔路口，適有乙○○騎乘車號KS6-82
    1 號重型機車附載甲○○，沿雲林縣虎尾鎮埒內里安溪往雲
    71公路之產業道路由西往東方向行駛亦行經該交岔路口，丙○○見狀煞避不及，所駕駛自小客車前保險桿正面撞擊機車
    左側，致甲○○飛起撞及自小客車前擋風玻璃，而受有右腳
    撕脫傷併蹠骨跗骨間關節脫臼、皮膚缺損、右前臂撕裂傷10
    公分等傷害，乙○○則跌倒在地，受有右側上頜骨及顴骨骨
    折、右肱骨骨折、多處扭傷等傷害。丙○○於其犯罪事實未
    被有偵查職務之公務員發覺前，主動報案並向到場處理車禍
    之雲林縣警察局虎尾分局第6 組警員張致賢自首而接受裁判
    。案經乙○○、甲○○訴由雲林縣警察局虎尾分局報告臺灣
    雲林地方法院檢察署檢察官偵查起訴。
二、認定犯罪事實所憑之證據及理由：
  (一)被告於警、偵訊及本院審理中之自白；
  (二)證人乙○○、甲○○於警、偵訊之證述；
  (三)道路交通事故調查報告表；
  (四)車禍現場圖；
  (五)現場照片14幀；
  (六)按行車速度，依標誌或標線之規定，無標誌或標線者，應依
    左列規定：一、在市區道路，時速不得超過50公里，在郊外
    道路時速不得超過60公里。但在未劃設車道線或行車分向線
    之道路，市區時速不得超過30公里，郊外時速不得超過40公
    里；車輛行經無號誌之交岔路口，應減速慢行，作隨時停車
    之準備；又汽車行駛時，駕駛人應注意車前狀況，並隨時採
    取必要之安全措施。道路交通安全規則第93條第1 項第1 款
    、第3 款、第94條第3 項分別定有明文。經查：本件肇事地
    點行車速限為40公里，此有道路交通事故調查表可稽，被告
    於上揭時、地以時速逾40公里之速度超速行駛，且駕駛自小
    客車行經交岔路口時，本應注意減速慢行，作隨時停車之準
    備，而依上開道路交通事故調查報告表之記載，當時天候晴
    ，夜間有照明，路面乾燥無缺陷，道路無障礙物，視距良好
    ，並無不能注意之情事，被告若稍加注意，應可輕易避免車
    禍發生，竟超速行駛，且於行經交岔路口時疏未減速慢行，
    作隨時停車之準備，因而撞及被害人乙○○所騎乘之機車，
    ，其有過失，至為明顯。被害人乙○○受有右側上頜骨及顴
    骨骨折、右肱骨骨折、多處扭傷等傷害，被害人甲○○受有
    右腳撕脫傷併蹠骨跗骨間關節脫臼、皮膚缺損、右前臂撕裂
    傷10公分等傷害，有童綜合醫院一般診斷書3 份附卷可稽，
    被害人受有前揭傷害與被告之過失行為間並有相當因果關係
    ，事證明確，被告過失傷害之犯行已堪認定。
三、公訴人另以被告未注意車前狀況，為其過失原因之一，然本
    件車禍顯然是被告超速行駛，於行經交岔路口時未減速慢行
    所導致，實與被告有無未注意車前狀況乙節無關，附此敘明
    。
四、核被告所為，係犯刑法第284 條第1 項前段之過失傷害罪。
    被告以一過失行為侵害被害人乙○○、甲○○2 人之身體法
    益，係一行為觸犯數罪名，為想像競合犯，應依法從一重論
    處過失傷害罪。被告丙○○於其犯罪事實未被有偵查職務之
    公務員發覺前，主動報案並向到場處理車禍之雲林縣警察局
    虎尾分局第6 組警員張致賢承認肇事，業據證人乙○○於警
    訊中證述明確，並有被告之道路交通事故談話紀錄表、道路
    交通事故調查報告表可稽，基此，被告是自首犯罪，應依刑
    法第62條前段之規定減輕其刑。爰審酌被告駕駛車輛，本應
    謹慎小心維護自身及參與道路交通者之安全，竟疏於行車安
    全之注意義務因而肇事，致告訴人受有傷害，迄今尚未與告
    訴人達成和解，惟念及被告無前科（見台灣雲林地方法院檢
    察署刑案資料查註紀錄表），犯後坦承犯行，態度尚佳等一
    切情狀，量處如主文所示之刑，並諭知易科罰金之折算標準
    。
據上論斷，應依刑事訴訟法第273 條之1 第1 項、第299 條第1
項前段，刑法第284 條第1 項前段、第55條前段、第62條前段、
第41條第1 項前段，罰金罰鍰提高標準條例第1 條前段、第2 條
，判決如主文。
本案經檢察官姜智仁到庭執行職務。
中　　華　　民　　國　　94　　年　　8 　　月　　23　　日
                  刑事第四庭    法  官  吳錦佳
以上正本證明與原本無異。
如不服本判決，應於判決送達後10日內，向本院提出上訴狀。（
須附繕本）
                                書記官  顏錦清
中　　華　　民　　國　　94　　年　　8 　　月　　23　　日
附錄本判決論罪之法條：
刑法284 條第1 項前段
因過失傷害人者，處6 月以下有期徒刑、拘役或5 百元以下罰金
。
